---
title: "Calidad del café"
author: "Bryan Ramirez"
format:
  html: 
    theme: "Quartz" 
    toc: true
    toc_float: true
lang: es
---
# Introducción
En este trabajo se destaca la calidad del café a traves de las diferentes estadisticas y tablas de atributos, rescatadas de El Coffe Quality Institute (CQI). Extraido de su pagian web: \
[CQI](https://github.com/fatih-boyar/coffee-quality-data-CQI)

Estos datos sirven como valiosa fuente de información para los fanaticos del café, interesados en aprender sobre su calidad y sostenibilidad. Tambien se incluyen datos sobre la producción, el procesamiento y la evaluación del café. 

# Carga de paquetes
```{r}
#| leabel: carga-paquetes
#| warning: false
#| code-fold: true
#| message: false

library(tidyverse)
library(plotly)
library(DT)
library(gapminder)
library(ggthemes)
library(hrbrthemes)
library(ggplot2)
library(readr)
```


# Tabla de datos

```{r}
#| leabel: tabla-datos
#| warning: false
#| code-fold: true
#| message: false

tabla <- "https://raw.githubusercontent.com/gf0604-procesamientodatosgeograficos/2023-i/main/datos/cqi/coffee-quality.csv"
data <- read.csv(tabla)


datatable(data[, c(
  "Country_of_Origin", 
  "Variety", 
  "Color", 
  "Altitude", 
  "Total_Cup_Points")],
  options = list(pageLength = 10, lengthMenu = c(10, 20, 50)),
  rownames = FALSE)

```

# Gráficos estadísticos

## Histográma

```{r}
#| leabel: tabla-datos
#| warning: false
#| code-fold: true
#| message: false

histograma <-
ggplot(data, aes(x = Total_Cup_Points)) +
  geom_histogram(
    aes(
      text = paste0(
        "Distribución", round(after_stat(x), 2), "\n",
        "Frecuencia: ", after_stat(count)
      ),
      y = after_stat(density) 
    ),
    bins = 10
  ) +
  geom_density() +
  scale_y_continuous(labels = scales::label_comma()) +
  labs(x = "Total", y = "Frecuencia", 
       title = "Distribución de Total") +
  theme_hc()

ggplotly(histograma, tooltip = "text") |>
  config(locale = 'es')

```

## Gráfico de disperción

```{r}
#| leabel: grafico-dispersion
#| warning: false
#| code-fold: true
#| message: false

dispersion <-
  ggplot(data, aes(x = Altitude, y = Total_Cup_Points)) +
  geom_point(aes(
    text = paste0(
      "País: ", Country_of_Origin, "\n",
      "Altitud:", round(Altitude, 2), "\n",
      "Puntaje Total:", round(Total_Cup_Points, 2), "\n"
    )
  )) +
  geom_smooth(method = "lm") +
  ggtitle("Altitud vs Total") +
  xlab("Altitud") +
  ylab("Puntaje Total") +
  theme_hc()  

ggplotly(dispersion, tooltip = "text") |>
  config(locale = 'es')
```


## Gráico de caja

```{r}
#| leabel: grafico-caja
#| warning: false
#| code-fold: true
#| message: false
caja <- ggplot(data, aes(x = Color, y = Total_Cup_Points)) +
  geom_boxplot() +
  ggtitle("Distribución del Puntaje Total por los Colores") +
  xlab("Color") +
  ylab("Puntaje Total") +
  theme_hc()

ggplotly(caja) |> 
  config(locale = 'es')
```



